

Henk Langeveld

Front-end Developer

Over mij

In mijn werk heb ik gemerkt dat ik een goed begrip heb van techniek die ik baseer op theoretische kennis en praktische ervaring. Daarnaast kan ik heel goed meegaan in abstracte ideeën en artistieke concepten. Mijn ervaring is dat die combinatie van technische kennis en artistiek inzicht zeldzaam is. Als front-end developer stelt dit mij in staat technisch gedegen websites te maken die het ontwerp in veel gevallen zal versterken.

Vaardigheden

- · Ideeën vormgeven
- Ontwerpen interpreteren en omzetten naar computercode
- Praktisch en snel problemen oplossen
- Omgaan met deadlines
- Talen: Nederlands en Engels

Contact

(+31) 6 50 60 80 93 henk.langeveld@xs4all.nl www.henklangeveld.com

Werkervaring

2019 - heden	Freelance front-end developer
	Met passie, bevlogenheid en persoonlijke aandacht ontwerp, bouw en onderhoud ik websites.
	Aandacht voor de klant, design, techniek, performance, onderhoud en gebruiker.
2012 - 2019	Maat in Maatschap Cue1
	Met 4 ervaren en enthousiaste lichtontwerpers en belichters maakten we mooie beelden voor theaterstukken, evenementen, festivals, concerten en musea
2000 - 2019	Freelance belichter
	Voor diverse voorstellingen zoals 'Soldaat van Oranje', Holland Festival, Robeco Summernights. Verantwoordelijk voor het licht team en -apparatuur en programmeren van de lichttafel.

Expertise

Semantic HTML, (responsive) (S)CSS (Flexbox & Grid), JavaScript, PHP, Yaml, NPM, Webpack, Git, VS Code, Devtools, Kirby CMS, Wordpress.

Opleiding

2019	Noah Road
	Basis cursus front-end development
1989 - 1993	HTS – Technische Computerkunde
1986 - 1989	MTS - Electrotechniek
1983 - 1986	Upton Highschool (GB)

Henk Langeveld

Frontend-developer

Projecten

Opdrachtgever: Upassist

Opdracht: Implementeren nieuw

ontwerp

Omschrijving:

In opdracht van UpAssist een nieuw ontwerp geïmplementeerd door React functional components te

maken. Het ontwerp is gemaakt in Adobe XD.

Het werk bestond uit HTML, SCSS en Javascript code te

schrijven.

Programmeren werd gedaan in VSCode met

versiebeheer in Git en werd er gebruik gemaakt van

Chrome Devtools

Opdrachtgever: Upassist

Opdracht: Aanpassen site

Omschrijving:

In opdracht van UpAssist een custom implementatie gemaakt van het Landkit thema voor een Django

installatie met een ontwerp in Adobe XD.

Het ging vooral om aanpassingen in de HTML en CSS.

Programmeren werd gedaan in VSCode met

versiebeheer in Git en werd er gebruik gemaakt van

Chrome Devtools

Omschrijving:

Opdrachtgever: Upassist

Opdracht: Maken e-mail template

In opdracht van UpAssist de ontwikkeling van een HTML

e-mail template. Ontwerp in XD.

Programmeren werd gedaan in VSCode en werd er

gebruik gemaakt van Chrome Devtools

Omschrijving:

Opdrachtgever: Barbara Reijs

Opdracht: Recepten site

URL: www.ietsmetpit.nl

Voor deze site was een CMS nodig. Ik heb gekozen voor Kirby omdat het zeer overzichtelijk is zowel bij het

programmeren als voor de gebruiker.

Voor de site heb ik gebruik gemaakt van HTML, PostCSS, JavaScript en PHP. Programmeren werd gedaan in VSCode met versiebeheer in Git en werd er gebruik gemaakt van Chrome Devtools. Ook is gebruik gemaakt van NPM en Webpack. Structuur in de

backend is gedaan in YAML.

Omschrijving:

Opdrachtgever: Steef Hupkes

Opdracht: Maken portfolio site

URL: <u>www.steefhupkes.nl</u>

Deze site bestaat uit HTML, CSS en JavaScript. Het design komt voort uit een fijne samenwerking tussen de opdrachtgever en mij. Programmeren werd gedaan in VSCode met versiebeheer in Git en werd er gebruik

gemaakt van Chrome Devtools